臺灣士林地方法院刑事判決　　　　　　　　　　　　　　九十年度訴字第二九一號
　　公　訴　人　臺灣士林地方法院檢察署檢察官
　　被　　　告　庚○○
　　選任辯護人　紀鎮南
　　　　　　　　王上
　　被　　　告　乙○○
　　指定辯護人　本院公設辯護人　林龍輝
右列被告等因強盜案件，經檢察官提起公訴（九十年度偵字第五二０八號），本院判
決如左：
    主  文
庚○○意圖為自己不法之所有，以藥劑至使不能抗拒，而取他人之物，累犯，處有期
徒刑陸年。
乙○○無罪。
    事  實
一、庚○○曾於民國八十六年間因妨害風化案件，經臺灣臺北地方法院判處有期徒刑
    六月，於八十七年十一月十一日易科罰金執行完畢，仍不知悔改，得知其友人辛○○有名貴之鑽戒及手錶，竟意圖為自己不法之所有，於九十年二月（起訴書誤
    載為三月）二十七日晚間七、八時許，邀約辛○○至臺北市○○區○○路三００
    巷五號之「集客餐廳」用餐，席間並有庚○○之友人乙○○（另為無罪之諭知，
    詳如後述）、丙○○及某不詳姓名之黃姓代書作陪，庚○○於餐敘當中，在其餘
    眾人均不知悉之情況下，趁機在辛○○所飲用之飲料中摻入具有昏迷作用之不明
    藥劑供辛○○飲用，辛○○飲用該飲料後，於同日晚間九時許起，即呈現類似酒
    醉之精神恍惚需人攙扶之模樣，直至當晚十點多餐畢時，辛○○本人及其餘眾人
    仍不知下藥一事，辛○○乃駕駛其所有之車牌號碼ＢＪ─七七二三號自用小客車
    搭載庚○○離去，乙○○等其餘三人則另行搭乘計程車返回市區，辛○○即駕車
    搭載庚○○自集客餐廳出發經紗帽路往陽明山上駛去，沿途緩慢行駛約一個小時
    後，停車休息約十幾分鐘後再開往陽明山上之格致路，於當晚十二點多（按即翌
    日二月二十八日凌晨零點多）時將車停妥在臺北市○○區○○路一七五號大門前
    （按停車處距集客餐廳約七公里），辛○○隨即因上開不明藥劑之藥力作用在駕
    駛座上昏迷不醒人事而不能抗拒，庚○○即在以藥劑迷昏辛○○至使其不能抗拒
    之情形下，取走辛○○手上所戴之勞力士手錶一個（一九九六年份、錶號：Ｎ六
    ０一三八六、型號：六九一五八型）、鑽戒一只（三．０九克拉）、碎鑽戒一只
    、黃寶石戒指一只（五．三三克拉）及內有信用卡三枚（發卡銀行分別為荷蘭銀
    行、花旗銀行、台新銀行）、凱悅飯店貴賓卡一枚、ＳＯＧＯ百貨卡一枚、雲頂
    大樓ＩＣ卡一枚、住處鑰匙一串、駕照一枚、卡地亞手錶一個、行動電話一具（
    摩托羅拉廠牌、Ｖ三六八八型、手機序號為000000000000000號
    、ＳＩＭ卡門號為0000000000號，以下簡稱甲手機）、德國名牌眼鏡
    一副、零錢包一個（ＬＶ牌、藍色、正四方型）、小皮夾一個（內有現金新臺幣
    六千元）之黑色ＣＤ牌皮包一個等財物，庚○○得手後，為免事跡敗露，旋下車
    走至斜對面距停車處有九十八公尺遠之格致路二０四號之統一超商門前等候辛○○甦醒，藉此製造不在場證明，並以不明手法隱匿上開贓物，以故佈疑陣，庚○○在等待辛○○甦醒之過程當中，先於九十年二月二十八日凌晨零時十三分十
    秒進入統一超商購買二瓶瓶裝物品，於十四分三十五秒到櫃台結帳，於十五分三
    十五秒走出統一超商；再於同日凌晨零時二十九分四十八秒第二次進入統一超
    商，購買一瓶水、紙盒裝之物品及其餘物品，於三十一分二十秒在櫃台前等候結
    帳，於三十二分十五秒時輪到庚○○結帳，於三十三分十九秒結帳完畢離開店門
    ；又於同日凌晨零時四十分五十五秒時站在統一超商店門口，左手持手機講電
    話，邊講邊走入統一超商店內，於四十二分十八秒時未至櫃台結帳即走出店門外
    ；庚○○最後於同日凌晨零時四十六分十二秒時再度走入統一超商店內，於四
    十六分五十三秒至櫃台結帳，於四十七分十三秒走出店門，隨即稍微往右走到統
    一超商門前之人行道上等候，並於零時四十七分二十九秒時往超商門口之左邊即
    辛○○停車的方向走過去，且於二秒後即四十七分三十一秒時有一身穿裙子（裙
    子長度到膝蓋上方，衣服顏色無法辨別，髮型也看不出來）、中等身材之不詳姓
    名成年女子（該女子非乙○○或辛○○，詳如後述），從統一超商門口的左邊往
    庚○○之方向走過來，於二秒鐘後即四十七分三十三秒時與庚○○碰面，該名女
    子即以右手勾住庚○○之左手，並往統一超商門口的左邊（按左邊即辛○○停車
    之方向）走過去，該名女子旋即離去，庚○○隨後又在上開統一超商門口旁邊等
    待，不久辛○○終於慢慢甦醒過來，隨即發現身上財物及皮包不翼而飛，乃下車
    並因前開統一超商之明亮燈光之刺激而更加稍微清醒，同時發現庚○○在該超商
    門口旁邊張望，即大聲呼喊庚○○，庚○○聽聞後就往辛○○之方向走去，辛○○亦稍微上前，二人乃於靠近辛○○停車處二十二公尺遠之道路中央會合，辛○○即告知皮包不見，庚○○則佯以責備辛○○「妳人在車上，沒有睡覺，妳不是
    小孩子，我幫你去買東西不到十分鐘東西怎麼可能會掉」，旋即佯裝配合在車上
    及四週尋找，並立即返回集客餐廳尋找，均無著落，便帶同辛○○前往臺北市○○區○○路三九號之臺北市政府警察局士林分局山仔后派出所報案，庚○○並向
    受理報案之員警楊鉦斌推測可能是失竊，以混淆偵辦。其後，庚○○於九十年三
    月七日中午，在臺北市國父紀念館，將強盜辛○○所有之上開行動電話交給丁○○（所涉共同強盜罪嫌，另由檢察官為不起訴處分）使用，丁○○因曾將其友人
    趙麗榮（所涉共同強盜罪嫌，另由檢察官為不起訴處分）所申請之行動電話門號
    0000000000號之ＳＩＭ卡插入上開辛○○所有之手機內使用，警方乃
    循線通知丁○○到案，經由丁○○說明辛○○所有之行動電話係庚○○交給其使
    用，嗣於九十年五月十五日中午十二時許，在臺北市○○區○○街五十二之一號
    二樓處經警拘提庚○○到案。
二、案經被害人辛○○訴由臺北市政府警察局刑事警察大隊移送臺灣士林地方法院檢
    察署檢察官偵查起訴。
    理  由
一、訊據被告庚○○固坦承於九十年二月二十七日晚間七時許，有邀請辛○○至臺北
    市○○區○○路三００巷五號之集客餐廳用餐，席間尚有乙○○、丙○○及一位
    黃姓代書等友人作陪，餐畢，由辛○○開車載伊上陽明山，並在格致路一七五號
    前停車，之後伊下車至斜對面之統一超商購買飲料及牙膏等物品，約五至十分鐘
    ，並打電話給朋友，打完電話，辛○○就從車上過來說皮包不見，二人在車上及
    四週尋找未果，隨即返回集客餐廳尋找，亦無著落，便偕同辛○○前往山仔后派
    出所報案，報案之後又再次前往集客餐廳詢問皮包下落等情不諱，惟矢口否認涉
    有前揭強盜犯行，辯稱：我與辛○○認識很久，怎麼會去對她下藥強盜她的財物
    ，她當晚一直都很清醒，她所述與事實不符，是辛○○叫我到統一超商買飲料及
    日用品，後來辛○○說她的東西掉了，我很自然的反應要她回集客餐廳找，之後
    我和辛○○約一點多開車去報案，她開車開得很快，我報案時沒有主導報案，我
    也不知她掉了什麼東西，我沒有看到什麼東西，我還說她怎可以懷疑我，所以我
    要她一起去報案，我當時不想解釋太多，所以才會要一起去報案，至於辛○○之
    手機，我以為是我的手機云云。經查：
  (一)被害人辛○○與被告庚○○、乙○○及丙○○、某黃姓代書等人在前揭集客餐廳
    餐敘後，嗣於翌日凌晨，在臺北市○○區○○路一七五號前停車處，從駕駛座清
    醒時，即發現前開財物被人取走之事實，迭據被害人辛○○於警訊、檢察官偵查
    及本院審理中指述：「要離開時我已意識不清，我也不知我是如何離開餐廳的，
    當我再度清醒時，：：：我發現我獨自一人坐在我自小客內之駕駛座上，而熊某
    獨自一人站在格致路一七五號對面便利超商門口旁邊，而我發現我身上所有之財
    物均已不見，（妳離開集客餐廳後至格致路一七五號前這一段時間內，妳意識狀
    態為何？）我意識昏迷，但我可感覺有人在脫我身上的東西，但我想反抗卻無力
    反抗（見偵字第五二０八號偵查卷第二十七頁正、背面警訊筆錄）；我入座後，
    就先喝果汁，然後立即用餐（那時已二十時許肚子很餓），約五十分鐘後開始覺
    得精神恍惚（見同上偵查卷第三十四頁背面警訊筆錄）；用餐完我駕駛我所有之
    自小客乘載熊某離去，沿紗帽路至格致路一七五號前，熊某大聲喊叫在該址停車
    ，我將車停妥後，不知不覺昏睡，我醒來發現我身上的財物不見；我懷疑庚○○
    是在我飲用之飲料內下安眠藥，趁我在格致路一七五號前昏睡時拿取我的財物（
    見同上偵查卷第一五八頁正、背面、一五九頁正面警訊筆錄）；用餐至當晚二十
    一時許，我覺得很累精神不舒服，所以就各自的離開，之後我一直失去意識，一
    直到二十八日的凌晨我突然從車上（我自己的車子ＢＪ─七七二三自小客）醒過
    來，當時我車子是停於陽明山格致路一七五號之統一超商斜對面，潛意識中我發
    現車上身旁的手提包及身上的手錶及鑽戒已經不見了；我懷疑是庚○○在搞鬼，
    當天約我一起吃飯，在飲料中可能下了迷藥，所以於結束飯局後，我就一直精神
    不濟，中間約三、四個鐘頭我一片空白（見同上偵查卷第一六二頁正面、第一六
    三頁正面警訊筆錄），我是在集客餐廳吃到一半時就神智不清，只聽到旁邊有人
    叫我去洗溫泉；在格致路的一家統一超商的斜對面約一個紅綠燈遠的地方才醒來
    ，我醒來時我在駕駛座上，然後我打開車門問庚○○說我的皮包怎麼不見了，他
    說可能他下車之後被人偷走了（見同上偵查卷第一五六頁正、背面檢察官偵訊筆
    錄）；我離開餐廳約九、十點左右，之後我全沒有記憶，我醒過來時已在格致路
    超商的對面，我發現我坐在駕駛座上，身上很多物品均不見了，庚○○不在車上
    ，在對面超商門口旁邊，我跟他說東西不見了，庚○○主動跟我說要到派出所報
    案，他說東西是在他離開車上時不見的（見本院九十年九月十四日訊問筆錄）」
    等語詳盡。
  (二)被害人辛○○確實於餐畢離開集客餐廳時已顯精神恍惚，須人攙扶之狀態，終至
    完全昏迷而無力抗拒他人取走身上之財物，且其清醒發現身上財物不見後，隨即
    返回集客餐廳時，仍如酒醉之人，精神狀態並非很好一節，除據被害人辛○○陳
    述如前外，且被害人辛○○於餐畢離開集客時及發現財物不見後第一次返回集客
    餐廳尋找時，精神狀態均非很好，像是酒醉模樣，須人攙扶等情，核與證人即集
    客餐廳領班己○○○於警訊及本院審理中證述：「（當晚席上情形如何？）席間
    鍾女和熊某曾一起離席二次，第一次離席時，另二男一女要我泡一壺茶給他們，
    並告知我鍾女和熊某一起去洗溫泉，他們要等他們二人，第一次離席約二十至三
    十分，隔了不久，鍾女和熊某又一起出去外面，之後二人再一起進來坐了一下子
    之後，二人就一起離去，而另三人也隨後跟著離去，他們離去時間約為當晚二十
    二時，（席上鍾女之精神狀態如何？何時結帳？熊某之精神狀態如何？）鍾女剛
    進來時人是很清醒，很正常的，在他們第一次離席後再回來，我發現鍾女精神狀
    態已類似酒醉之人，精神恍惚，腳已無法站穩，而一直由熊某扶著，之後就一直
    保持此種狀態，直到結帳離去，第二次離去，也是由熊某扶著出去，再扶著進來
    ，：：：結帳是在鍾女與熊某第一次離去時，由另二男一女所結，熊某從進來一
    直到離去，精神狀態很好，不似有喝酒之人（見同上偵查卷第三十七頁正面），
    （鍾女和熊某離去後，是否有再回來？情形如何？鍾女之精神狀態如何？請詳述
    之）在他們二人結帳離去後，到了二十八日凌晨零時至一時許，他們二人有再回
    來一次，此時鍾女說其皮包不見，問我們有無見到或拾獲其皮包，我們回答說沒
    有，此時鍾女精神狀態不是很好，就像酒醉之人，：：：是由熊某扶著鍾女進來
    （見同上偵查卷第三十七頁背面），（你所謂辛○○有酒醉的情形是如何，可否
    具體描述？），她走路不穩要人扶，像是喝醉的樣子（見本院九十一年七月三日
    審判筆錄）」之情節相符；又被害人辛○○於第一次返回集客餐廳尋找財物未果
    後，迅即前往山仔后派出所報案時，其確無喝酒，但如同飲酒之人，精神狀態不
    是很好一節，業經證人即山仔后派出所受理報案之警員楊鉦斌於檢察官偵查及本
    院審理時證稱：「（她那天去你們那邊報案時之精神狀況如何？）那天她精神不
    是很好，看起來像有喝酒的樣子，但沒有喝酒的情形（見同上偵查卷第一七九頁
    背面）；我們懷疑她有喝酒，因她的眼神很怪，我們有問她，她說沒有喝酒，她
    的精神狀態不好，好像很睏，所以才問她有無喝酒（見本院九十年九月十四日訊
    問筆錄）；（那天辛○○看起來精神不是很好，看起來似乎是有喝酒的樣子，但
    沒有喝酒的情形，是何意？）她看起來就像是有喝酒的樣子，她沒喝酒的情形，
    是她表示她沒有喝酒的習慣，我們也沒有聞到酒味，（你們有無對辛○○做酒測
    ？）我們認為沒有必要，因她根本沒有喝酒，（你沒有聞到酒味是何意？）我和
    她對話時沒有聞到酒味，（對話距離多遠？）約一個手臂長的距離面對面，桌子
    轉角各坐一邊（見本院九十一年六月五日訊問筆錄）」等語無訛；況且被害人辛○○於發現財物不見後第一次返回集客餐廳尋找時，精神狀態尚非很好，須人攙
    扶，但其自山仔后派出所報案後，第二次返回集客餐廳時，其精神狀態已較為清
    醒，係自行走進餐廳，並無他人攙扶之事實，復據證人己○○○於警訊中證述：
    「（鍾女和熊某離去後，是否有再回來？情形如何？鍾女之精神狀態如何？請詳
    述之）在他們二人結帳離去後，到了二十八日凌晨零時至一時許，他們二人有再
    回來一次，此時鍾女說其皮包不見，問我們有無見到或拾獲其皮包，我們回答說
    沒有，此時鍾女精神狀態不是很好，就像酒醉之人，：：：到了凌晨三時許，他
    們二人又再一次回來，說要找皮包，當時鍾女之精神狀態，感覺上就比較清醒，
    當他們第一次再回來時，是由熊某扶著鍾女進來，而最後一次回來時，是一起走
    進來，熊某並沒有扶著鍾女（見同上偵查卷第三十七頁背面）」等語明確；甚且
    被告庚○○於案發當天（即九十年二月二十八日）下午打電話給丁○○時，尚告
    知辛○○有酒醉皮包不見一事，此情業據丁○○於警訊中證稱：「二月二十八日
    下午，熊某又打電話給我，我問他搞什麼鬼，他說他們昨天喝酒，有一個女的醉
    了，皮包不見了，損失二百萬，然後他們一起去報案（見同上偵查卷第二十二頁
    正面警訊筆錄）」等語即明，顯見被告庚○○亦認辛○○有如酒醉之情形，其辯
    稱：辛○○當晚一直都很清醒一節，已有不實。綜核上述，足見被害人辛○○確
    有因不明藥劑之作用，致先陷於精神恍惚，終至完全昏迷而不省人事，之後因藥
    力消退而甦醒，於甦醒時仍恍惚，再隨著時間之經過而逐漸清醒，且被害人辛○○於抵達集客餐廳時精神狀況正常，嗣於餐敘當中始呈現精神恍惚之狀態，並可
    排除係因飲酒所造成，顯見其指訴用餐時飲料中被下迷藥，洵非無據。至於被害
    人辛○○之飲料中究竟被摻入何種藥物，由於辛○○係九十年三月一日始前往行
    政院國軍退除役官兵輔導委員會臺北榮民總醫院做血液及尿液之檢驗，因檢體中
    藥物偵測與病人服藥的劑量及檢體採樣時間均有密切的關係，且礙於檢測方法之
    限制，實驗分析實無法涵蓋所有的藥物成分，因此就辛○○之血液及尿液檢體，
    於尿液檢體之鹼性類藥物分析除檢出咖啡因外，另僅檢出無法判定確認之物質，
    此有上開醫院九十年六月十三日（九十）北總行字第０五五七五號函一份附卷可
    稽，且該無法判定確認之物質，因上開醫院毒物科使用氣相層析質譜儀及薄層層
    析法所檢出，由於無法靠儀器中所提供之國際標準物質成份資料庫做比對，故無
    法得知其特性及完整化學結構，且依其目前之設備，亦無法釐清該物質為何，此
    有前開醫院九十一年七月一日北總行字第九一０六九一八號函一份附卷可佐，因
    此雖然無法藉由血液及尿液之檢驗查知被害人辛○○究係被何種藥物所迷昏，惟
    依上述，其被摻入具有昏迷作用之不明藥劑迷昏之事證，至為明灼。從而，被告
    庚○○之選任辯護人主張無法證明被害人辛○○確有被不明藥物迷昏一節，尚有
    誤會。
  (三)被害人辛○○雖於餐畢離開集客餐廳時已呈現精神恍惚，須人攙扶之狀態，惟本
    院認應該仍係辛○○駕車搭載被告庚○○至臺北市○○區○○路一七五號前停車
    ，之後始陷於昏迷之事實，已據被害人辛○○於警訊中陳明：「用餐完我駕駛我
    所有之自小客乘載熊某離去，沿紗帽路至格致路一七五號前，熊某大聲喊叫在該
    址停車，我將車停妥後，不知不覺昏睡（見同上偵查卷第一五八頁正、背面警訊
    筆錄）」等語可證，且依被告庚○○於警訊及本院審理中供承：「（你們於何時
    用餐完畢離開餐廳？由何人開車？要往何處？辛○○有無拿著皮包？）約二十二
    時三十分許，由辛○○開車載我到陽明山統一超商，約二十三時許到，離席時辛○○有拿著皮包（見偵字第五二０八號偵查卷第九頁正面）；（她開車載你到何
    處？）她載我到山上，她本來要去北投，後來卻開到陽明山，我想她要到哪就到
    哪，一路就往陽明山上開，就沒有去北投，一路上聊天，開車約開了一個小時，
    後來停在半路上，約談了十幾分鐘，後來又開車到超商斜對面，第二次停車時約
    十二點多（見本院九十一年二月二十二日訊問筆錄）」等語，已見被告庚○○均
    供承確係辛○○開車不移，況自集客餐廳至臺北市○○區○○路一七五號前停車
    處雖僅短短七公里之路程，由於辛○○於離開餐廳時已有精神恍惚之情形，致其
    因此開車緩慢，中途並休息十餘分鐘，遂於一個多鐘頭後始到達上開停車處，尚
    無悖於情理；再對照被害人辛○○於前開停車處甦醒並發現身上財物不見後，隨
    即駕車返回集客餐廳尋找，此時其仍如酒醉之人，精神狀態並非很好，須人攙扶
    ，已於前述，則其於甦醒之初，精神狀態仍屬恍惚，猶能迅即駕車返回集客餐廳
    ，何況依己○○○證述之情節，辛○○之前於餐畢離開餐廳時雖有精神恍惚之情
    形，但尚非陷於完全昏迷之狀態，顯見其並非毫無能力駕車；又被害人辛○○一
    再陳明於清醒時，確實坐在駕駛座上，並參以被害人辛○○自承：「要離去時我
    有問庚○○其餘三人為何不一起搭我的車離開（見同上偵查卷第三十一頁背面）
    ；我絕對不會把我的車子給別人開（見本院九十一年四月十日訊問筆錄）」等語
    ，佐以證人即通知辛○○於九十年二月二十八日晚間八時三十分許前來製作筆錄
    之臺北市政府警察局北投分局永明派出所（按係集客餐廳之管轄派出所）之承辦
    警員林高雄證稱：「（辛○○有無提到她停車的情形？）重建現場時，她有想起
    來她有走過這條路（見本院九十年九月十四日訊問筆錄）」等情，益見被害人辛○○前揭警訊中陳述用餐後駕駛其所有之自用小客車搭載被告庚○○離去，沿紗
    帽路至格致路一七五號前，被告庚○○大聲喊叫其在該處停車，車停妥後，即昏
    迷之情節，符合事實，應堪採信。至被害人辛○○嗣後雖改稱：在集客餐廳吃到
    一半時就神智不清，我怎麼出餐廳都不曉得，更不可能開車等語，衡情辛○○於
    餐畢離開餐廳時即呈現精神恍惚之情形，並於停車後隨即陷於昏迷狀態，則其於
    接近昏迷前之經過細節，殊難苛求精確詳實記憶，且其就該接近昏迷前之特定經
過細節，亦往往因時隔日久而漸趨模糊，從而此部分細節之陳述縱稍有歧異，本
    屬情理之常，況被害人之指述雖有部分前後不符，究以何者為可採，法院原得本
    於調查證據之結果予以判斷，非謂一有不符或矛盾，即逕認其全部均不足採，只
    要其對基本事實之陳述，與真實性無礙時，該部分之陳述即非不得採信，本件依
    前開證據所示，足以認定上開主要情節，故被害人辛○○此部分歧異之陳述，並
    無礙於主要情節之認定，且此部分歧異之陳述，與前揭證據不符，自難作為認定
    事實之依據，故檢察官認被告庚○○於用餐時即將辛○○迷昏至使不能抗拒，並
    於用餐完畢時，被告庚○○駕駛辛○○所有之自用小客車載已呈昏迷狀態之辛○○至格致路一七五號前停車等情，即有未合，且起訴書逕認被告庚○○在集客餐
    廳停車場於辛○○所停放之自用小客車內，乘辛○○昏迷之狀態，取走其財物一
    節，亦有未洽。
  (四)被害人辛○○因昏迷不省人事，至使不能抗拒，被取走財物，確實損失上開財物
    等情，亦據其指述歷歷（見同上偵查卷第二十七頁背面、第三十三頁背面），並
    有其提出之前揭勞力士手錶、鑽戒及黃寶石戒指之保證書影本各一份在卷可參（
    見同上偵查卷第一九五頁至第二０一頁），且辛○○確有攜帶前揭名貴之鑽錶、
    鑽戒赴宴一節，並經其於警訊中陳述：「（妳為何要帶如此多價值之東西外出？
    ）庚○○叫我帶這些東西去炫耀給他的朋友看，我覺得熊某是有計劃的（見同上
    偵查卷第二十八頁正面），（你於二月二十七日晚間，為何會配戴勞力士鑽錶、
    鑽戒前往集客餐廳用餐？）庚○○於二月二十七日下午四時二分打電話給我稱：
    『黃代書、乙○○、丙○○等人要請我吃飯，尤其是黃代書的女友乙○○很喜歡
    我的鑽戒、勞力士鑽錶，所以待會赴宴時要配戴勞力士鑽錶、鑽戒等貴重物品。
    』（見同上偵查卷第三十四頁背面）；在發生事情的前幾天，熊某一直說我的鑽
    戒要配一個台座，所以曾經帶我到珠寶店去，而且當天要吃飯還一直要我把鑽錶
    及鑽戒帶在身上，說他有朋友想見識一下，基於上述之種種原因，我敢肯定是熊
    某拿走我這些財物（見同上偵查卷第一六三頁正面）」等語詳明，況衡情被害人
    辛○○與被告庚○○素無嫌隙，要無故為攀誣虛捏之虞，且依被告庚○○於檢察
    官偵訊時供稱：「她第一次洗完澡之後，就沒有把鑽戒、手錶等東西放在手上了
    （見同上偵查卷第一二九頁背面）」等語，可見被告庚○○當日亦曾看見被害人
    辛○○配戴前開鑽戒及手錶，否則被告庚○○何出此言，再依證人丁○○前揭證
    述：「二月二十八日下午，熊某又打電話給我，我問他搞什麼鬼，他說他們昨天
    喝酒，有一個女的醉了，皮包不見了，損失二百萬，然後他們一起去報案（見同
    上偵查卷第二十二頁正面警訊筆錄）」等情，顯見被告庚○○亦認被害人辛○○
    確有損失相當於二百萬元之鉅額財物；又被害人辛○○於餐畢離開餐廳時，有拿
    皮包，車鑰匙應是放在皮包內等情，亦經被告庚○○供明在卷（見同上偵查卷第
    九頁正面及本院九十一年二月二十二日訊問筆錄），且被害人辛○○於到達集客
    餐廳時，確實將車鑰匙放在皮包的暗袋內一節，並經辛○○陳明無訛，顯見被害
    人辛○○當日帶有隨身皮包，則其將前揭信用卡等物品，放在隨身皮包內，本不
    足為奇。綜上，被害人辛○○指訴確實損失前開財物，並非無據，因而被告庚○○之選任辯護人主張無法證明被害人辛○○當日確有攜帶前開財物云云，尚不足
    採。
  (五)又被害人辛○○於前開停車處甦醒後，發現財物不見時，除在車上及四週尋找，
    並立即返回集客餐廳尋找，均無著落後，隨即前往臺北市政府警察局士林分局山
    仔后派出所報案，報案當日（即九十年二月二十八日）凌晨二時五十分許辛○○
    之警訊筆錄雖記載：於離開餐廳時，發現我隨身之黑色皮包失竊（見同上偵查卷
    第一六０頁背面）等語，此部分非但與前揭證據不合，且果若於離開餐廳時，即
    已發現皮包失竊，則皮包內之車鑰匙亦將隨同失竊，如此辛○○與庚○○二人將
    如何啟動車輛駕車離開餐廳，又為何不立即在集客餐廳加以尋找，竟在格致路一
    七五號前停車再返回餐廳尋找，均有悖於事理；再者，被害人辛○○於上開時間
    報案時神智尚未完全恢復，已如前述，因其無法清楚陳述被害經過，故大部分內
    容由庚○○在旁引導，並推測於離開時就已失竊，而據以製作警訊筆錄之經過情
    形，亦經證人戊○○○○於檢察官偵查及本院審理中證述：「我還有開車載庚○○去現場看，辛○○留在所裡，：：：庚○○在派出所及現場都有說他研判可能
    是辛○○在車上睡覺時窗戶沒關被小偷竊走（見同上偵查卷第一八０正面）；（
    鍾女陳述報案經過時，言談是否流利？）講話不是很流利，說的不清楚，大部分
    由庚○○說，（鍾女的東西失竊，是何人所說？）他們二人一起說，推斷原因可
    能是失竊，大部分由庚○○說，（做筆錄的陳述是何人主導？）二人均有說，由
    庚○○主導，（當時筆錄製作，寫離開時就已失竊是何意？）是我們推論的（見
    本院九十年九月十四日訊問筆錄）」等情明確，足認上開警訊筆錄記載之內容，
    係被害人辛○○甫發現財物不見，並因神智尚未完全恢復，致無法完整陳述被害
    經過，被告庚○○又在一旁引導，彼此所推論之詞，且與前開證據不符，自難作
    為認定事實之基礎，亦無法以之為被告庚○○有利之認定，從而被告庚○○之選
    任辯護人以此指摘被害人辛○○前後陳述有不一之處，應不可採信等語，洵非的
    論。
  (六)本件被告庚○○確實有於事實欄所述之先於九十年二月二十八日凌晨零時十三
    分十秒進入前開統一超商購買二瓶瓶裝物品，於十四分三十五秒到櫃台結帳，於
    十五分三十五秒走出統一超商；再於同日凌晨零時二十九分四十八秒第二次進
    入統一超商，購買一瓶水、紙盒裝之物品及其餘物品，於三十一分二十秒在櫃台
    前等候結帳，於三十二分十五秒時輪到庚○○結帳，於三十三分十九秒結帳完畢
    離開店門；又於同日凌晨零時四十分五十五秒時站在統一超商店門口，左手持
    手機講電話，邊講邊走入統一超商店內，於四十二分十八秒時未至櫃台結帳即走
    出店門外；庚○○最後於同日凌晨零時四十六分十二秒時再度走入統一超商店
    內，於四十六分五十三秒至櫃台結帳，於四十七分十三秒走出店門，等先後四次
    進出上開統一超商之事實，且其於同日凌晨零時四十七分十三秒走出上開統一超
    商門口後，隨即稍微往右走到統一超商門前之人行道上等候，並於零時四十七分
    二十九秒時往統一超商之左邊（即辛○○停車之方向）走過去，於二秒鐘後（按
    即同日凌晨零時四十七分三十一秒時）有一身穿裙子（裙子長度到膝蓋上方，衣
    服顏色無法辨別，髮型也看不出來）、中等身材之不詳姓名成年女子，從統一超
    商門口的左邊往庚○○的方向走過來，於二秒鍾後（按即同日凌晨零時四十七分
    三十三秒時）與被告庚○○在統一超商門前會合碰面，該名女子即以右手勾住庚○○之左手，挽手往統一超商門口的左邊（按左邊即辛○○停車之方向）走過去
    等事實，業經本院分別於九十一年三月二十二日、同年七月三日勘驗扣案之上開
    統一超商所攝製之錄影帶無訛，並製有勘驗筆錄可稽。被告庚○○既有於上開時
    間先後四次進出上開統一超商，其中第一、二、四次並有購物之事實，顯見其於
    警訊中供稱：「〔你於二月二十八日零時十一分許到一時許返回集客餐廳，這段
    期間，你在陽明山格致路（統一超商）作何事？〕在車上與辛○○聊天，因辛○○口渴要求我下車到超商買飲料給她喝，我才下車兩分鐘，鍾女就跑到超商告訴
    我說她皮包掉了，我就開始幫鍾女找皮包（見同上偵查卷第十頁正面）」之情節
    要與事實不符，其於本院審理時仍辯稱：辛○○當晚一直都很清醒，是辛○○叫
    我到統一超商買飲料及日用品，後來辛○○就說她的東西掉了云云，自不足採信
    。再者，上開與被告庚○○在超商門前會合並挽手往統一超商門口左邊離去之女
    子，被告庚○○雖稱該名女子即係辛○○云云，惟此節業據辛○○堅決否認，並
    表示其當時應是在車上昏迷中，且查被告庚○○於發現辛○○甦醒後，即向辛○○停車處走過去，辛○○亦向其走來，二人會合點是在距離停車處僅二十二公尺
    、距離統一超商大門達七十六公尺（亦即停車處距統一超商達九十八公尺）之格
    致路路中央，亦據被告庚○○於九十一年五月十三日本院履勘現場時供承明確，
    並製有勘驗筆錄及現場簡圖在卷可按，已見該名女子及辛○○分別與被告庚○○
    之會合點，一為統一超商門前、一為距統一超商大門達七十六公尺之道路中央，
    二者會合點之位置及距離差異甚大；又被害人辛○○一發現被告庚○○即向其告
    知財物不見時，庚○○隨即出言指責辛○○並發生爭吵，此情復經被告庚○○於
    本院審理時自承：「（辛○○表示皮包掉時，你如何處理？）我罵她：『妳人在
    車上，沒有睡覺，妳不是小孩子，我幫你去買東西不到十分鐘東西怎麼可能會掉
    』，我跟她在路上大吵，我們就在車上及車子的四處尋找，都沒有找到東西（見
    本院九十年二月二十二日訊問筆錄），我一走出統一超商她在半路上叫住我，她
    表示她東西不見了，我們就開始吵架（見本院九十一年七月四日審判筆錄）」等
    語不諱，從而辛○○一發現庚○○時即向其告知財物不見，庚○○聞言即予指責
    並進而爭吵，顯非手勾手自超商門口離去之親狀，綜上所述，可見上開與被告
    庚○○挽手離去之女子絕非辛○○，被告庚○○竟猶昧於事實指稱係辛○○，已
    值可疑，又不願陳明該名女子之真實身分供本院查證，益凸顯其不法之意圖，彰
    彰明甚。又本院經勘驗上開錄影帶之結果，尚無法認定該女子係被告乙○○，亦
    乏確切證據證明該名女子與被告庚○○就本件犯行具有犯意聯絡及行為分擔，併
    予敘明。
  (七)又被害人辛○○於前開停車處甦醒後，發現財物不見時，除在車上及四週尋找，
    並立即駕車返回集客餐廳尋找，均無著落後，隨即前往臺北市政府警察局士林分
    局山仔后派出所報案，已如前述，而辛○○甦醒後並未發現當日凌晨零時四十七
    分三十三秒時與被告庚○○在統一超商門前會合碰面後，隨即挽手離去之前開不
    詳姓名女子，並對照被告庚○○所述：「她開車由統一超商開到集客餐廳三分鐘
    就到了，不會超過五分鐘，我還要她慢慢開慢慢找東西，我們到集客餐廳去找找
    看；我很自然的反應要她回集客餐廳找，再後來我和辛○○約一點多開車去報案
    ，她開車開得很快（見本院九十一年七月四日審判筆錄）」等語，足見辛○○應
    係於前開不詳姓名之女子離開現場後始甦醒，之後並駕車快速返回集客餐廳尋找
    財物未果，再於同日凌晨一點多前往山仔后派出所報案，前後時間相合。從而
    ，被告庚○○在辛○○仍處於昏迷不省人事之狀態中，若無不法意圖，理應在旁
    照料守護，惟其竟先後四次進出距離達九十八公尺遠之上開統一超商，更另與前
    開不詳姓名之女子會面，該女子又旋即離開現場，均屬悖於常理，若仍謂無不法
    之意圖，孰能置信！且其欲藉此製造不在場證明，企圖營造他人行竊之假象，並
    乘機得以不明手法隱匿上開贓物之情，昭然若揭。
  (八)依被告庚○○於警訊中供稱：「丁○○要向我借錢，我連絡他到陽明山統一超商
    （見同上偵查卷第九頁背面）」等語，衡情丁○○既然要向被告庚○○借錢，於
    發現被告庚○○時，若無其他重大變故，斷無不上前見面之理，然而丁○○於九
    十年二月二十八日凌晨零時四十分左右，發現被告庚○○在上開統一超商門口，
    竟不敢停車會面，甚至懷疑被告庚○○在做不法勾當，更直覺認為本件係庚○○
    所為等情，業經證人丁○○於警訊、檢察官偵查及本院審理中直陳：「在二十八
    日凌晨零時四十分左右，熊某（按指庚○○）又打電話給我，說他在統一超商內
    ，然後我回答說：『我看到了。』正巧那時我經過該超商，也確實有看到熊某在
    店內，但是我並未下車，而是繼續將車駛向前數百公尺處才停下，此時熊某又再
    打電話給我，我就罵他在搞什麼鬼（因為我心裡害怕他在做不法勾當），他叫我
    不要生氣，再等一等（見同上偵查卷第二十一頁背面警訊筆錄）；（九十年二月
    二十七日那天發生何事？）我那天到台北已經十一點多了，我就一直轉都沒有找
    到『小熊』（按指庚○○）他們，後來我車子經過一家7-11便利商店前有看到他
    ，因為我當時心裡害怕，不知他們在做什麼，所以沒有下車與他們相見（見偵字
    第三八六一號偵查卷第十九頁正面檢察官偵訊筆錄）；（你在偵查筆錄中是否曾
    說因害怕所以沒有下車？）我有這麼說，我不知道他們在搞什麼鬼（見本院九十
    年十月十六日訊問筆錄）；（二月二十八日後，你是否仍曾與庚○○聯絡？內容
    為何？）二月二十八日下午，熊某又打電話給我，我問他搞什麼鬼，他說他們昨
    天喝酒，有一個女的醉了，皮包不見了，損失二百萬，然後他們一起去報案，我
    就跟他說你賺翻了，先借點錢用用（見同上五二０八號偵查卷第二十二頁正面警
    訊筆錄）；（你第二次警訊筆錄供稱：「你跟庚○○講他賺翻了，先借點錢用用
    。」你是否知情辛○○遭強盜案與庚○○有關？是否為庚○○強盜辛○○之財物
    ？你為何會如此向庚○○講這些話？）我不知道庚○○是否有涉及辛○○被強盜
    案，因為我直覺，辛○○被強盜案是庚○○所為，才會講這些話，（你為何會直
    覺庚○○有涉及辛○○被強盜案？）因為庚○○不務正業，且賭博，庚○○也輸
    了不少錢，所以我直覺認為庚○○有涉及辛○○被強盜案（見同上五二０八號偵
    查卷第二十四頁警訊筆錄）」等情不諱，亦見被告庚○○當時之行跡殊值可疑，
    並非單純在超商購物可堪比擬。
  (九)被告庚○○確實將辛○○所有之前揭甲手機交給丁○○使用，丁○○得知警方追
    查該手機後，旋將該手機丟入基隆河之事實，亦經證人丁○○於警訊及檢察官偵
    查中證述：「〔你如何擁有摩托羅拉牌（機型Ｖ三六八八、序號0000000
    00000000按即甲手機）之行動電話？〕是庚○○送給我的，（熊某是於
    何時？何地？何情況下將該行動電話交予你使用？）三月初左右，我跟熊某約在
    國父紀念館見面，我欲向他借錢，此時我原有之行動電話正巧沒電發出聲響，熊
    某便從口袋拿出該行動電話贈送給我，（你於何時開始使用該行動電話至何時？
    ）我是從三月七日開始使用，一直到警方三月二十八日至趙麗榮家欲查扣該行動
    電話時才未使用，（該支行動電話現在何處？）在警方來過之後（三月二十八日
    ）當日晚上，我因害怕，便騎車至基隆市八堵區過港橋上將該支行動電話往基隆
    河丟棄（見同上五二０八號偵查卷第二十頁正、背面警訊筆錄）；（你說摩托羅
    拉手機如何來？）庚○○於九十年三月七日給我，在臺北國父紀念館，時間是中
    午，我手機因為沒電，他就送給我（見同上三八六一號偵查卷第十八頁背面檢察
    官偵訊筆錄）」等語詳實，並核與被告庚○○於警訊中供述：「〔你何時？何地
    ？將辛○○被強盜之贓物行動電話（摩托羅拉Ｖ三六八八）交付給丁○○？〕於
    三月七日或八日（詳細日期忘記），在國父紀念館交付給丁○○（見同上五二０
    八號偵查卷第十頁背面）」等情相符，可見被害人辛○○在昏迷當中，其所有之
    前揭甲手機，確係遭被告庚○○取去。被告庚○○雖辯稱：我在車上我座位前的
    冷氣出風口的檯面上撿到Ｖ三六八八手機，我以為是我的，我就放在自己的口袋
    裡，我回家之後才發現不是我的，我有帶二支去，我以為那支是我的（見同上五
    二０八號偵查卷第十頁背面、第一三九頁正面、本院九十一年二月二十二日訊問
    筆錄）云云，惟辛○○所有之前開手機係放在遭強盜之皮包內一節，業經辛○○
    於警訊及檢察官偵查中陳稱：「（你所損失之物品行動電話型式Ｖ三六八八，赴
    集客餐廳時，你置於何處，且妳平時外出時會把手機置於何處？）我放在遭強盜
    之皮包內，且我平常外出時，都會把手機置於皮包內，不會亂丟（見同上五二０
    八號偵查卷第三十五頁正面）；（妳摩托羅拉手機放在那裡？）放在皮包內（見
    同上五二０八號偵查卷第一五七頁正面）」等語明確，已見被告庚○○辯稱係在
    車上其座位前的冷氣出風口的檯面上撿到云云，顯有不實。況依被告庚○○自承
    當日帶二支手機前往，果真在其座位前之冷氣出風口的檯面上撿到辛○○所有之
    甲手機，則其將無端擁有三支手機，在此情況下，殊無不知該支手機應係辛○○
    所有之理，且本院於九十一年二月二十二日調查時，以此質問被告庚○○，始推
    諉稱：其原有之其中一支手機，於其下車時放在車上，放在車上的東西都掉了，
    其不知該手機之去向（見本院九十一年二月二十二日訊問筆錄）等語，然而被告
    庚○○自警訊、檢察官偵查迄本院調查中，之前從未曾供稱其當時有掉落一支手
    機之情事，衡之常理，被告庚○○當時若亦有掉落手機，則其自警訊、檢察官偵
    查迄本院調查中，前後歷經多次訊問，豈有不加以說明之理，顯見上開推諉之詞
    ，係因本院質問其矛盾之處時，為圓謊文飾之說詞，足認被告庚○○辯稱：上開
    手機是在車上撿到，誤為其所有云云，殊屬悖於情理，實難採信。
  (十)按認定犯罪事實，所憑之證據，並不以直接證據為限，即綜合各種間接證據，本
    於推理作用，為認定犯罪事實之基礎，如無違背一般經驗法則，尚非法所不許（
    最高法院四十四年台上字第七０二號判例意旨參照）。綜上證據及情節，本件被
    害人辛○○應被告庚○○之邀約聚餐，於離開餐廳時，已有精神恍惚之情，隨即
    由庚○○一人陪同辛○○離去，之後辛○○即陷於昏迷不省人事之狀態，並因而
    被他人取走前揭財物，而皮包內之手機一支又確為被告庚○○所取去，足認被告
    庚○○確有於辛○○昏迷時接觸其財物之機會，並確實取走其財物，被告庚○○
    之犯行，已極灼然，所辯各節，顯係飾詞圖卸，俱不足採，其事證明確，犯行堪
    以認定。
二、按被告庚○○之盜匪行為係在懲治盜匪條例尚未經公布廢止前，上開條例自為被
    告庚○○行為時所應適用之法律，且懲治盜匪條例乃修正前刑法（修正係指民國
    九十一年一月三十日修正、增訂之刑法）之特別法，依特別法優於普通法之法律
    適用原則，自應適用懲治盜匪條例論處，無適用修正前刑法之餘地。又懲治盜匪
    條例之廢止，與刑法強盜、擄人勒贖及其結合犯等相關條文之修正及增訂，係立
    法院於同一日經三讀通過，並經總統於九十一年一月三十日同日公布施行，揆其
    修正及增訂之立法目的，乃在以修正後之刑法取代上開條例，避免修正前之刑法
    在懲治盜匪條例廢止時發生中間法之效力，故懲治盜匪條例雖係廢止，然因廢止
    前後，被告庚○○之前揭犯行在行為時至裁判時均有刑罰規定，亦即由修正後之
    刑法取代懲治盜匪條例，因而懲治盜匪條例之廢止，自屬刑法第二條第一項之行
    為後法律有變更，而非刑事訴訟法第三百零二條第四款、第三百八十一條、第三
    百九十三條第四款所稱之「刑罰廢止」，亦無所謂因懲治盜匪條例之廢止而應回
    復適用修正前刑法相關條文之餘地，依上開說明，被告庚○○之盜匪行為，本院
    於九十一年二月一日以後裁判時，依刑法第二條第一項規定，並參酌最高法院五
    十一年度臺上字第二一七九號判例要旨，自應就其行為時有效之懲治盜匪條例與
    裁判時已修正之刑法予以比較適用（至被告行為時修正前之刑法相關條文，既不
    因懲治盜匪條例之廢止而回復，又非中間法，即無比較適用之餘地）。本件依刑
    法第二條第一項之行為後法律有變更，就行為時有效之懲治盜匪條例與裁判時已
    修正之刑法予以比較適用，以修正後之刑法對被告庚○○較有利，自應適用裁判
    時即修正後之刑法相關規定，先予敘明。核被告庚○○所為，係犯修正後刑法第
    三百二十八條第一項之意圖為自己不法之所有，以藥劑至使不能抗拒，而取他人
    之物之普通強盜罪，公訴意旨認應依修正前之刑法第三百二十八條第一項之規定
    論處，尚有未洽，惟起訴之社會基本事實相同，應依法變更起訴法條。又被告庚○○有如事實欄所述之犯罪科刑及執行完畢紀錄，此有臺灣高等法院檢察署刑案
    紀錄簡覆表在卷可按，其於刑之執行完畢後五年內，再犯本件有期徒刑以上之罪
    ，為累犯，應依刑法第四十七條之規定加重其刑。爰審酌被告庚○○之素行、犯
    罪之手段、所得財物價值、對被害人所生危害非輕及犯後態度等一切情狀，量處
    如主文所示之刑，以資懲儆。
三、公訴意旨另指被告乙○○與被告庚○○共同意圖為自己不法之所有，其二人於用
    餐時趁機以不明藥物迷昏辛○○，用餐完畢後，由被告庚○○帶同辛○○離開集
    客餐廳，被告乙○○則與丙○○、黃姓代書離開，但被告乙○○仍滯留在陽明山
    區內接應庚○○，庚○○並於當日晚間十一時三十九分二十六秒至十一時四十八
    分四十九秒間之某時，將自己之門號為0000000000號行動電話（手機
    序號為000000000000000，以下稱乙手機）與乙○○所有之門號
    為0000000000號行動電話（手機序號為0000000000000
    00，以下稱丙手機）之ＳＩＭ卡互相交換使用，之後即由丙手機之ＳＩＭ卡使
    用乙手機之機具，因認被告乙○○亦涉有前揭普通強盜罪嫌，並與被告庚○○具
    有犯意之聯絡及行為之分擔，為共同正犯云云。按犯罪事實應依證據認定之，無
    證據不得推定其犯罪事實；不能證明被告犯罪者，應諭知無罪之判決，刑事訴訟
    法第一百五十四條、第三百零一條第一項分別定有明文。又事實之認定，應憑證
    據，如不能發現相當證據，或證據不足以證明，自不能以推測或擬制之方法，以
    為裁判基礎；認定不利於被告之事實，該依積極證據，苟積極證據不足為不利於
    被告事實之認定時，即應為有利於被告之認定，更不必有何有利之證據，最高法
    院亦分別著有四十年台上字第八六號、三十年上字第八一六號判例足資參照。次
    按刑事訴訟上證明之資料，無論其為直接證據或間接證據，均須達於通常一般之
    人均不致於有所懷疑，而得確信其為真實之程度，始得據為有罪之認定，若其關
    於被告是否犯罪之證明未能達此程度，而有合理性懷疑之存在，致使無從形成有
    罪之確信，根據「罪證有疑，利於被告」之證據法則，即不得遽為不利被告之認
    定（最高法院七十六年度台上字第四九八六號判例意旨參照）。公訴人認被告乙○○亦共同涉有前開普通強盜之犯行，無非係以：辛○○於用餐時，即已開始
    陷入昏迷狀態，被告乙○○竟不以為意，並稱辛○○始終清醒；被告乙○○當
    天攜帶二支行動電話，其中丙手機自九十年二月二十七日晚間七時三十一分七秒
    至同日晚間十一時三十九分二十六秒間，密接通話之基地臺位置，多集中在臺北
    市○○區○○路三００巷三之一號水塔，嗣後該行動電話與庚○○所有之乙手機
    之ＳＩＭ卡互換使用，自同日晚間十一時四十八分四十九秒起，即由丙手機之門
號使用乙手機機具，而被告乙○○前於檢察官偵查中供稱丙手機係由黃姓代書借
    用，嗣於九十一年七月四日於本院審理時，對於究竟係交換行動電話機具或ＳＩ
    Ｍ卡或整支行動電話、究竟交予何人使用等情節，供述反覆不一，可見其稱將丙
    手機交予黃姓代書使用一節，為不足採，該丙手機應仍由其使用中，反而是其所
    攜帶之另一支門號為0000000000號行動電話交予他人使用，依上述基
    地臺之位置，及曾與庚○○交換ＳＩＭ卡使用等情觀之，被告乙○○於離開集客
    餐廳後仍滯留陽明山區，且曾與被告庚○○碰面，足見其擔任接應庚○○之角色
    ；參以在便利超商之錄影帶中與被告庚○○挽手離去之女子並非辛○○，而被
    告庚○○強盜得手之財物並未在其身上或辛○○車內發現，顯然有人接應處理該
    批財物等為論據。訊據被告乙○○堅決否認有強盜之犯行，辯稱：伊當天受邀至
    北投集客餐廳用餐，當時帶有二支手機，一支號碼是0000000000號（
    按即丙手機），另一支號碼是0000000000號，在用餐時因生意關係，
    有一直在接聽電話，當天晚上十點多左右用完餐後，伊即與丙○○、黃代書等人
    一起搭計程車下陽明山，當計程車行至北投鬧區時，伊就下車自行搭計程車至中
    信飯店，並與友人甲○○會面，之後回家觀看友人打麻將，至翌日凌晨四點左右
    才發現0000000000號之行動電話不見了，伊心想可能是在離開集客餐
    廳時被他們其中某人拿去使用，至於是由庚○○、黃代書或其他人使用伊不清楚
    ，於是打電話給庚○○，想詢問手機是否為其拿走，未料對方電話一直打不通，
    又以0000000000號手機，撥打0000000000號行動電話，結
    果接的人是黃代書，伊才知道是黃代書將該手機拿走，伊猜想可能是在集客餐廳
    時，黃代書借該電話去打，打完後沒有還伊，伊在案發時根本不在陽明山上，庚○○及辛○○的事伊不清楚，伊絕對沒有參與本案等語。經查：
  (一)被害人辛○○於離開集客餐廳時，雖出現走路不穩要人扶，像是喝醉的情形，但
    尚未昏迷，且係其駕車搭載庚○○離去等節，已於前述，檢察官認辛○○在用餐
    時即已陷入昏迷狀態，顯有誤會，且辛○○於離開集客餐廳時，尚詢問乙○○等
    三人為何不一起搭其便車離開（見同上五二０八號偵查卷第三十一頁背面之九十
    年三月八日警訊筆錄），因而被告乙○○認辛○○於離開餐廳當時並不致於昏迷
    ，故不以為意，即難苛責。
  (二)被告乙○○於離開集客餐廳後，應有與甲○○見面一節，業據證人甲○○於本院
    審理時證稱：「〔問：（提示偵卷八十一頁之通聯記錄）九十年二月二十七日與
    0000000000號於晚間九點十八分、九點三十八分及九點五十五分通聯
    ，是否記得和誰通話？）和乙○○通話，（當天晚上你們有無碰面？）應該是有
    ，是在中信的咖啡廳見面，喝喝咖啡就走了，（當日是何時碰面？）約是十點多
    至十一點左右，（你們當日在該處碰面約花多久時間？）約半小時左右，（何時
    離開咖啡廳？）應是談了半小時左右，正確離開的時間忘了，（你一共和乙○○
    在中信咖啡廳見面幾次？）約二、三次，（是否只要當日和乙○○有打好幾通電
    話聯絡，就會出去碰面？）是的，（所謂好幾通是幾通？）大部份打二通以上的
    電話就會見面，機率較高約十次有八次（見本院九十一年四月十日訊問筆錄）等
    語可證，雖然證人甲○○與被告乙○○經本院隔離訊問之結果，就其二人見面後
    談話內容之些微細節之陳述稍有出入，惟此顯因時隔一年餘，就枝微末節之記憶
    日趨模糊，本屬正常，而依其二人電話聯絡之過程、見面之時間、地點等主要情
    節之基本事實之陳述均相合，足認被告乙○○於離開集客餐廳後，當晚十點多
    至十一點確實有在中信的咖啡廳與甲○○見面談話半小時，檢察官於論告書中指
    尚難依證人甲○○之證詞，認定其二人當晚確有碰面云云，自非可採。
  (三)依通聯紀錄顯示，九十年二月二十七日晚間九時五十二分，丁○○以其使用之0
    000000000號行動電話與庚○○所使用之乙手機聯絡，同日晚間十時零
    分及十一時九分，庚○○均以相同之乙手機回覆丁○○，嗣於同日晚間十一時三
    十九分二十六秒至十一時四十九分十六秒之間，雖有乙手機之ＳＩＭ卡使用丙手
    機之機具、丙手機之ＳＩＭ卡使用乙手機之機具之情形，之後於九十年二月二十
    八日凌晨零時四十二分及四十五分，庚○○即以其所有之乙手機之機具搭配使用
    乙○○所有之丙手機（門號為0000000000號）之ＳＩＭ卡與丁○○聯
    絡，就此情形，充其量僅能證明被告庚○○於九十年二月二十七日晚間十一時四
    十九分十六秒之後，持其所有之乙手機之機具搭配使用乙○○所有之丙手機（門
    號為0000000000號）之ＳＩＭ卡對外聯絡，尚無從證明被告乙○○之
    後即持其所有之丙手機之機具搭配使用庚○○所有之乙手機（門號為00000
    00000號）之ＳＩＭ卡，自難以此推斷被告乙○○有在公訴人所指之時間與
    庚○○交換手機內之ＳＩＭ卡。況依前述，被告乙○○於離開集客餐廳後，確與
    甲○○見面，則其顯難於短時間內趕回陽明山上與庚○○見面並交換ＳＩＭ卡，
    又乙○○當天既攜帶二支行動電話，從而其中一支行動電話即丙手機於離開時不
    知被那位友人借去使用，尚不悖於情理，並依通聯紀錄顯示，確實有乙○○所使
    用之0000000000號行動電話分別於九十年二月二十八日凌晨四時十三
    分二十三秒及四十七分十八秒左右撥打0000000000門號之紀錄，此亦
    核與乙○○所稱在凌晨四點多左右打二通電話至0000000000門號之說
    詞相符，應認被告乙○○辯稱丙手機被他人借用一節，堪予採信，因而被告庚○○自行將其所有之乙手機之機具搭配其所取得之丙手機之ＳＩＭ卡使用，即並非
    不可能。再者，被告乙○○當晚在離開集客餐廳之前，多次持用丙手機對外聯絡
    ，因而當時行動電話基地臺之位置在集客餐廳附近之行義路三００巷三之一號水
    塔，洵屬當然，本件在缺乏確切積極證據證明被告乙○○有在公訴人所指之時間
    與庚○○交換乙、丙手機內之ＳＩＭ卡之情形下，公訴人竟率指被告乙○○是將
    其所攜帶之另一支門號為0000000000號行動電話交予他人使用，丙手
    機應仍由其使用，並曾與庚○○交換ＳＩＭ卡，被告乙○○於離開集客餐廳後仍
    滯留陽明山區，且擔任接應之角色云云，均屬推理臆測之詞，並無確據以實其說
    。
  (四)前開在辛○○甦醒前，與庚○○挽手離去之女子，無法證明係被告乙○○，已如
    前述，衡情若被告乙○○有參與本件強盜犯行，庚○○顯無另與一不詳姓名之女
    子見面之必要，益足證明被告乙○○辯稱其係受邀聚餐，並未參與強盜等語，至
    堪採信。
  (五)綜上所述，本件洵乏確據證明被告乙○○有何參與庚○○前揭普通強盜之行為，
    自難以臆測之詞，率予推斷被告乙○○有何參與以不明藥物迷昏辛○○並強盜財
    物之計劃或實施行為，公訴意旨逕認其與被告庚○○就前揭犯行具有犯意之聯絡
    及行為之分擔云云，自有未洽。此外，復查無其他積極證據，足資證明被告乙○○有公訴人所指之本件普通強盜犯行，因認不能證明其犯罪，依前揭說明，自應
    為其無罪之諭知。
據上論斷，應依刑事訴訟法第二百九十九條第一項前段、第三百條、第三百零一條第
一項，刑法第二條第一項前段、修正後第三百二十八條第一項、第四十七條，判決如
主文。
本案經檢察官譚德周到庭執行職務。
中      華      民      國    九十一    年      八      月      二      日
                                    臺灣士林地方法院刑事第三庭
                                        法  官  曾  家  貽
右正本證明與原本無異。
如不服本判決，應於判決送達後十日內，向本院提出上訴狀。
                                        書記官  陳  玉  珍
中      華      民      國    九十一    年      八      月    二十六    日
附錄本案論罪科刑法條之依據：
修正後刑法第三百二十八條第一項：
意圖為自己或第三人不法之所有，以強暴、脅迫、藥劑、催眠術或他法，至使不能抗
拒，而取他人之物或使其交付者，為強盜罪，處五年以上有期徒刑。
